# 合伙企业作为子公司的认定

提问人：审计 何小白 时间：2022-10-10 10:44:13
背景：自然人 甲 与 有限公司乙公司 成立的A有限合伙企业中，乙公司有限公司作为A有限合伙企业执行事务合伙人，持股0.1%，对外代表公司。
疑问： 1 、合伙企业如何约定，则可以将A有限合伙企业列为乙有限公司的子公司？需要哪些明确信息？或者说没有其他特殊约定，则可认为乙公司控制A公司？
2 、乙公司投资且作为执行事务合伙人的B有限合伙企业为 C有限合伙企业的执行事务合伙人，各层级持股比例均不超过2%，是否可以将C有限合伙企业列为乙公司的子公司？

回答人：chenyiwei
1 、由于乙在合伙企业中享有权益的份额比例很低，相应导致其在合伙企业回报中所占份额的量级和可变性都显著低于甲方，因此乙方是代理人，不能认为乙方可以控制该合伙企业。
2 、与上述案例的原理类似，不能将C有限合伙企业列为乙公司的子公司。